【裁判字號】    97,審抗,366
【裁判日期】    971127
【裁判案由】    拍賣抵押物
【裁判全文】
臺灣高雄地方法院民事裁定             97年度審抗字第366號
抗  告  人  丙○○
相  對  人  保證責任高雄市第三信用合作社
法定代理人  乙○○
訴訟代理人  甲○○
上列當事人間拍賣抵押物事件，對於本院民國97年10月22日97年
度拍字第2303號拍賣抵押物裁定提起抗告，本院裁定如下：
    主    文
抗告駁回。
抗告程序費用新台幣壹仟元由抗告人負擔。
    理    由
一、按民法第873 條第1 項規定，抵押權人於債權已屆清償期而
    未受清償者，得聲請法院拍賣抵押物，就其賣得價金而受清
    償，是抵押權人依此項規定聲請拍賣抵押物，係屬非訟事件
    ，法院所為准駁之裁定，無確定實體法上法律關係存否之性
    質，於債權及抵押權之存否無既判力。故祗須其抵押權已經
    依法登記，且債權已屆清償期而未受清償，法院即應為准許
    拍賣抵押物之裁定，至對於此項法律關係有爭執之人，為求
    保護其權利，應另提起訴訟，以求解決。
二、經查，相對人主張對於抗告人有原裁定所載之債權，並以原
    裁定主文所示之不動產設定抵押權，且經依法登記，該債權
    又已屆清償期而未受清償，有相對人提出之抵押權設定契約
    書、借據、他項權利證明書及土地並建物登記謄本等可證，
    原審據以准許相對人拍賣抵押物之聲請，即無不當。
三、抗告意旨略以：伊每月按期繳息，未曾中斷，最後繳息日為
    民國97年10月8 日，伊依92年12月26日與相對人簽訂之協議
    履行，每月皆依約如期繳納，並無遲繳之違約情事，相對人
    主張伊自93年1 月2 日起即未繳納本息，顯與事實不符等語
    。然此為相對人所否認，相對人並具狀陳稱抗告人僅係繳納
    遲延利息，相對人並未同意抗告人展期清償等情，有陳述理
    由狀、借款明細、逾期放款協議償還契約書、郵局存證信函
    及本院97年度訴字第1237號民事判決為證。則兩造對於本件
    抵押物所擔保之債權債務關係，尚有爭執，抗告人究竟有無
    遲延繳納本息及兩造間關於逾期借款展延清償之協議如何，
    應均屬實體爭執事項，尚非本件非訟程序所能審究，自應由
    抗告人另行起訴，以求解決。從而，抗告人提起本件抗告，
    請求廢棄原裁定，並無理由，應予駁回。
四、據上論結，本件抗告為無理由，依非訟事件法第44條、第46
    條、第21條、民事訴訟法第495 條之1 第1 項、第449 條第
    1 項、第78條，裁定如主文。
中    華    民    國    97    年    11    月    27    日
                            民事第二庭
                                審判長法  官  林紀元
                                      法  官  甯  馨
                                      法  官  蘇姿月
以上正本係照原本作成。
如不服本裁定應於送達後10日內向本院提出再抗告狀，並繳納再
抗告費新台幣1000元。再為抗告應以適用法規顯有錯誤為理由，
並經本院之許可，該許可以原裁定所涉及之法律見解具有原則上
重要性者為限。
中    華    民    國    97    年    11    月    27    日
                                      書記官  林怡君


司法院資訊處製作；財團法人民間司法改革基金會備份。
